【裁判字號】    99,交易,187
【裁判日期】    990430
【裁判案由】    公共危險
【裁判全文】
臺灣臺北地方法院刑事判決             99年度交易字第187號
公  訴  人  臺灣臺北地方法院檢察署檢察官
被      告  甲○○
上列被告因公共危險案件，經檢察官提起公訴（99年度偵字第58
36號），本院判決如下：
    主  文
甲○○犯不能安全駕駛動力交通工具罪，處有期徒刑陸月，如易
科罰金，以新臺幣壹仟元折算壹日。
    事  實
一、甲○○前因公共危險案件，經臺灣新竹地方法院於民國91年
    7 月4 日以91年度竹北交簡字111 號簡易判決判處有期徒刑
    4 月確定，已於91年8 月19日易科罰金執行完畢（不構成累
    犯）。詎其仍不知警惕，於99年2 月18日凌晨2 時50分許，
    在臺北縣汐止市○○街友人家中飲用酒類，已達不能安全駕
    駛動力交通工具之程度，猶駕駛車牌號碼3455－VR號自用小
    客車行駛返家，嗣於同日凌晨3 時35分許，行經國道一號公
    路汐五高架南向21公里處（位於臺北市松山區），因其駕車
    不穩、行車搖擺，經警攔檢並對其施以酒精濃度測試，測得
    其呼氣酒精濃度高達每公升1.07毫克（MG/L）而查獲上情。
二、案經國道公路警察局第一警察隊報請臺灣臺北地方法院檢察
    署檢察官偵查起訴。
    理  由
一、本判決下列所引用書面供述證據，被告甲○○並未爭執證據
    能力，且於言詞辯論終結前亦未聲明異議，本院審酌各該證
    據作成時之情況，並無不當之情形，認以之作為證據應屬適
    當，爰依刑事訴訟法第159 條之5 第2 項規定，自得作為證
    據，合先敘明。
二、上揭犯罪事實，業據被告甲○○於本院審理中坦承不諱，且
    其於酒後駕車為警查獲後，經檢測結果，其呼氣酒精濃度高
    達每公升1.07毫克（MG/L），有酒精測定紀錄表、舉發違反
    道路交通管理事件通知單在卷可稽，復有被告之酒後生理協
    調平衡檢測紀錄表、測試觀察紀錄表足資佐證，足認被告於
    駕車時已達不能安全駕駛動力交通工具之程度無疑。從而，
    本案事證明確，被告不能安全駕駛動力交通工具之犯行堪以
    認定，應依法論科。
三、核被告所為，係犯刑法185 條之3 之服用酒類不能安全駕駛
    動力交通工具罪。爰審酌酒醉駕車之危害及酒後不應駕車之
    觀念，已透過政令宣導及各類媒體廣為介紹傳達各界週知多
    年，且被告前有2 次酒後駕車被查獲之經驗，自應更為謹慎
    ，詎其明知飲酒後已不能安全駕駛，猶駕車行駛於高速公路
    上，嚴重危害其他用路人之生命、財產安全，其所為顯不足
    取，惟念及被告犯後已坦承犯行，且立下悔過書，表明絕不
    會再犯，否則願接受法律最嚴厲之制裁，並捐款予慈濟慈善
    事業基金會新台幣10萬元，有悔過書及捐款收據可參，主動
    表達悔悟之意之犯後態度，兼衡被告經測得之酒精濃度甚高
    、素行、犯罪動機、生活狀況等一切情狀，量處如主文所示
    之刑，並諭知易科罰金之折算標準，以資儆懲。
據上論斷，應依刑事訴訟法第284 條之1 、第299 條第1 項前段
，刑法第185 條之3 、第41條第1 項前段，刑法施行法第1 條之
1第1項，判決如主文。
本案經檢察官呂俊儒到庭執行職務。
中    華    民    國    99    年    4    月    30     日
                        交通法庭  法  官  吳俊龍
上正本證明與原本無異。
如不服本判決應於收受送達後10日內向本院提出上訴書狀，並應
敘述具體理由；其未敘述上訴理由者，應於上訴期間屆滿後20日
內向本院補提理由書（均須按他造當事人之人數附繕本）「切勿
逕送上級法院」。
                                  書記官  劉俊源
中    華    民    國    99    年    4     月    30    日
附錄本案論罪科刑法條：
中華民國刑法第185條之3
服用毒品、麻醉藥品、酒類或其他相類之物，不能安全駕駛動力
交通工具而駕駛者，處1 年以下有期徒刑、拘役或科或併科15萬
元以下罰金。

司法院資訊處製作；財團法人民間司法改革基金會備份。
